臺灣臺南地方法院刑事判決　　　　　　　96年度交訴字第49號
公　訴　人　臺灣臺南地方法院檢察署檢察官
被　　　告　甲○○
上列被告因過失致死案件，經檢察官提起公訴（96年度偵字第
1249號），被告就犯罪事實為有罪之陳述，經本院裁定進行簡式
審判程序，本院判決如下：
    主  文
甲○○因過失致人於死，處有期徒刑陸月，如易科罰金，以新臺
幣壹仟元折算壹日。
    事  實
一、甲○○考領有小型車普通駕駛執照，其於民國95年10月3日
    20時40分許，駕駛牌照號碼5836-KB號自小客車，沿臺南縣
    176縣道之內側快車道，由西向東行駛，於行經176縣道23.1
    公里與無名道路之交岔路口處時（當時為直行之箭頭綠燈）
    ，本應注意行車速度依速限之標誌或標線之規定，該路段限
    速時速60公里，不得超速行駛，並應注意車前狀況，隨時採
    取必要安全措施，而依當時情形天候晴、夜間有照明設施、
    柏油路面乾燥、無缺陷、無障礙物，視距良好，客觀上並無
    不能注意之情事，詎其竟疏於注意而以65公里之時速超速行
    駛，並疏於注意車前狀況而貿然直行欲通過該交岔路口，適
    有游竣貿駕駛BKW-953號重機車，沿176縣道之機車優先道由
    西向東行駛在甲○○之右前方，至上開交岔路口欲左轉時，
    竟疏於注意轉彎車應讓直行車先行即貿然左轉，迨甲○○發
    見，雖緊急向左煞閃，惟仍煞閃不及，其駕駛之5836-KB號
    自小客車右前車身仍與游竣貿之機車左車身相碰撞，致游竣
    貿因而人車倒地，受有頭部外傷併顱內出血、硬腦膜下出血
    等傷害，經送新樓醫院急救後，於95年10月30日18時50分許
    ，因顱腦損傷致心肺衰竭死亡。甲○○於肇事後託人向警報
    案，並於未被有偵查權之公務員或機關發覺前，向前來處理
    之警察自首坦承犯行，進而接受裁判。
二、案經臺南縣警察局麻豆分局報請臺灣臺南地方法院檢察署檢
    察官相驗後偵查起訴。
    理  由
一、本件係經被告甲○○於準備程序當庭表示認罪，而經本院裁
    定以簡式審判程序加以審理，則依據刑事訴訟法第273條之2
    、同法第159條第2項之規定，不適用傳聞法則有關限制證據
    能力之相關規定，合先敘明。
二、前揭犯罪事實，業據被告甲○○於警詢及偵、審中坦承不諱
    ，核與目擊證人陳奕豪於警詢時所證述之情節相符，並有道
    路交通事故現場圖、道路交通事故調查報告表（一）、（二
    ）、新樓醫院出具之診斷證明書各1份及警察蒐證之現場照
    片14張附卷可稽。被害人游竣貿係因本件車禍死亡，亦有臺
    灣臺南地方法院檢察署檢察官督同檢驗員相驗屍體之相驗筆
    錄、驗斷書、相驗屍體證明書及相驗照片等附卷可資佐證。
三、按行車速度，依速限標誌或標線之規定；汽車行駛時，駕駛
    人應注意車前狀況，並隨時採取必要之安全措施；汽（機）
    車行駛至交岔路口，轉彎車應讓直行車先行，道路交通安全
    規則第93條第1項、第94條第3項、第102條第1項第6款分別
    定有明文。被告甲○○及被害人游竣貿於駕車時自應分別注
    意遵守上開規定，而依當時情形天候晴、夜間有照明設施、
    柏油路面乾燥、無缺陷、無障礙物，視距良好，有上開道路
    交通事故調查報告表（一）及現場照片可稽，客觀上並無不
    能注意之情事。詎被告駕駛5836-KB號自小客車，沿臺南縣
    176縣道之內側快車道，由西向東行駛，於行經176縣道23.1
    公里與無名道路之交岔路口處時（當時為直行之箭頭綠燈）
    ，竟疏於注意該路段限速時速60公里，而以65公里之時速超
    速行駛，並疏於注意車前狀況而貿然直行欲通過該交岔路口
    ，適被害人駕駛BKW-953號重機車，沿176縣道之機車優先道
    由西向東行駛在甲○○之右前方，至上開交岔路口欲左轉時
    ，亦疏於注意轉彎車應讓直行車先行即貿然左轉，迨甲○○
    發見，雖緊急向左煞閃，惟仍煞閃不及，其駕駛之5836-KB
    號自小客車右前車身仍與游竣貿之機車左車身相碰撞，致游
    竣貿因而人車倒地，受有頭部外傷併顱內出血、硬腦膜下出
    血等傷害，經送新樓醫院急救後，於95年10月30日18時50分
    許，因顱腦損傷致心肺衰竭死亡，被告就本件車禍之發生顯
    有過失應無疑義。被害人之死亡與被告前開過失行為間，並
    有相當因果關係。又被害人未讓直行車先行就本件車禍之發
    生亦與有過失，然並不因此而解免被告過失之責。本件車禍
    之肇事責任依被告及被害人違規之情節而言，被告應負肇事
    之次因責任，被害人應負肇事之主因責任。本件車禍肇事責
    任經檢察官送請臺灣省臺南區車輛行車事故鑑定委員會鑑定
    結果亦同，有該會95年12月13日臺南區951016案鑑定意見書
    附卷可稽。綜上所述，事證明確，被告之過失犯行洵堪認定
    。
四、核被告甲○○所為，係犯刑法第276條第1項之過失致死罪。
    被告於肇事犯罪後，未被有偵查權之公務員或機關發覺前，
    向警自首坦承犯行，進而接受裁判，有警詢筆錄可稽，爰依
    刑法第62條前段規定減輕其刑。審酌被告之品行（無前科）
    、智識程度（高職畢業）、生活狀況（小康）、所生之危害
    （被害人受傷不治死亡）、被告應負肇事之次因責任、被害
    人違規情節嚴重應負肇事之主因責任、被告於事後坦承犯行
    ，汽車強制責任險之保險金雖同意歸被害人之家屬領取，惟
    民事和解之金額仍無法談妥而尚未與被害人之家屬成立民事
    和解，其民事部分自應另循民事救濟途徑另行解決等一切情
    狀，爰量處如主文所示之刑，並諭知易科罰金之折算標準，
    以示懲儆。
據上論斷，應依刑事訴訟法第273條之1第1項、第299條第1項前
段，刑法第276條第1項、第41條第1項前段、第62條前段，刑法
施行法第1條之1，判決如主文。
本案經檢察官乙○○到庭執行職務
中　　華　　民　　國　　96　　年　　5　　月　　30 　　日
　　　　　　  　　　交通法庭    法　官　林勝利
以上正本證明與原本無異。
如不服本判決，應於判決送達後10日內，向本院提出上訴狀。
　　　　　　　　　　　　　　　　書記官　陳金堂
中　　華　　民　　國　　96　　年　　5　　月　　30 　　日
附錄本案論罪科刑法條全文：
中華民國刑法第276條
因過失致人於死者，處2年以下有期徒刑、拘役或2千元以下罰金
。
從事業務之人，因業務上之過失犯前項之罪者，處5年以下有期
徒刑或拘役，得併科3千元以下罰金。
